臺灣桃園地方法院民事裁定
110年度亡字第105號
聲  請  人  張美娥  
代  理  人  潘維成律師
複代理人    詹傑麟律師
上列聲請人聲請宣告失蹤人陳春桂死亡事件，本院裁定如下：
    主  文
一、准對失蹤人陳春桂（男，民國00年0月00日生，身分證統一
    編號：Z000000000號，失蹤前最後住所：桃園市○○區○○街00
    號）為宣告死亡之公示催告。
二、該失蹤人應於本公示催告最後揭示於法院公告處、資訊網路
    及其他適當處所之翌日起柒個月內，向本院陳報現尚生存，
    如不陳報，本院將宣告其為死亡。
三、無論何人，凡知該失蹤人之生死者，均應於上開期間內，將
    其所知之事實，陳報本院。　
    理  由
一、聲請意旨略以：失蹤人陳春桂為聲請人配偶陳福全之同父異
    母之兄弟，失蹤人於民國81年8月2日出境後即音訊杳然，生
    死不明，迄今已逾7年，聲請人之配偶陳福全於110年1月17
    日死亡，陳福全膝下無子，除聲請人及失蹤人外之其餘手足
    均已拋棄繼承，惟因相對人失聯之故，聲請人無從辦理陳福
    全遺產之繼承分割事務，是聲請人基於利害關係人之地位，
    聲請准對失蹤人為宣告死亡之公示催告等語。
二、按失蹤人失蹤滿7 年後，法院得因利害關係人或檢察官之聲
    請，為死亡之宣告；失蹤人為80歲以上者，得於失蹤滿3 年
    後，為死亡之宣告，民法第8 條第1 項、第2 項定有明文。
    又法院准許宣告死亡之聲請者，應公示催告；前項公示催告
    ，準用第130 條第3 項至第5 項之規定；公示催告應揭示於
    法院公告處、資訊網路及其他適當處所；法院認為必要時，
    並得命登載於公報或新聞紙，或用其他方法公告之；前開陳
    報期間，自揭示之日起，應有6 個月以上，但失蹤人滿百歲
    者，其陳報期間，得定為自揭示之日起二個月以上，家事事
    件法第156 條第1 項、第3 項亦有明定。
三、經查，聲請人主張上揭事實，業據提出戶籍謄本、財政部北
    區國稅局遺產稅免稅證明書、陳福全之繼承系統表、本院11
    0年5月11日桃院祥家豪110年度司繼字第906號函等為證；又
    本院依職權調取失蹤人之勞保投保紀錄、健保投保紀錄及就
    診資料、稅務電子閘門財產所得調件明細表、財團法人金融
    聯合徵信中心資訊，均查無任何勞、健保投保紀錄，亦無向
    金融機構貸款或申辦信用卡等資料；另本院查詢其入出境資
    料、在監在押紀錄表，失蹤人亦無出入境資料或在監在押紀
    錄。次查，失蹤人迄今未換領94年版之身分證，此有桃園○○
    ○○○○○○○函在卷可稽；本院復向桃園市政府警察局中壢分局
    函詢失蹤人協尋結果，據該分局覆稱未有失蹤人之相關紀錄
    等語，有該分局111年3月28日中警分防字第1110019636號函
    在卷可稽；本院函請臺北市政府警察局大同分局及內湖分局
    、桃園市政府警察局桃園分局、新北市政府警察局三重分局
    ，向失蹤人之親屬查訪關於失蹤人之訊息，據上開分局函覆
    失蹤人早已失聯而無任何訊息，有北市政府警察局大同分局
    111年3月30日北市警同分防字第1113014333號函暨所附查訪
    筆錄在、桃園市政府警察局桃園分局111年4月7日桃警分防
    字第1110019168號函暨所附查訪紀錄表、新北市政府警察局
    三重分局111年4月1日新北警重治字第1113820513號函暨所
    附訪談紀錄表在卷可稽。再查，失蹤人未有任何護照申領紀
    錄，此有外交部領事事務局111年4月1日領一字第111530784
    1號在卷可稽；失蹤人亦未有任何領取勞保老年給付、國民
    年金及老農津貼之紀錄，此有勞動部勞工保險局函在卷可稽
    。復查，失蹤人亦未有任何申請社會福利補助或年金之紀錄
    ，此有桃園市政府社會局函附卷可佐 。綜上事證，本件均
    查無失蹤人於失蹤後之任何存在或行蹤紀錄，堪認聲請人之
    主張屬實。從而，失蹤人失蹤至今已逾7 年，且生死不明，
    自應為宣告死亡之公示催告。
四、爰裁定如主文。
中　　華　　民　　國　　111 　年　　10　　月　　14　　日
　　　　　　　　　家事法庭  法　官　 林曉芳

以上正本係就原本作成。
如不服本裁定應於送達後10日內向本院提出抗告狀，並應繳納抗
告費新台幣1000元。
中　　華　　民　　國　　111 　年　　10　　月　　17　　日
　　　　　　　　　　　　　  書記官   甘治平